【裁判字號】    97,上訴,35
【裁判日期】    970122
【裁判案由】    違反電信法等
【裁判全文】
臺灣高等法院臺中分院刑事判決          97年度上訴字第35號
上  訴  人  臺灣台中地方法院檢察署檢察官
被      告  甲○○  ○○○○○○  ○○○○○○
上列上訴人因被告違反電信法案件，不服臺灣臺中地方法院96年
度訴字第2869號中華民國96年10月31日第一審判決（起訴案號：
臺灣臺中地方法院檢察署96年度偵字第11546號），提起上訴，
本院判決如下：
    主  文
原判決關於違反電信法部分撤銷。
甲○○ ○○○○○○ ○○○○○○ 意圖為自己不法之利益，以無線方式，盜用
他人電信設備通信，處有期徒刑貳月，如易科罰金，以新臺幣壹
仟元折算壹日，減為有期徒刑壹月，如易科罰金，以新臺幣壹仟
元折算壹日。緩刑貳年，並向被害人支付新臺幣壹萬捌仟元之財
產上損害賠償。應於刑之執行完畢或赦免後驅逐出境。未扣案之
ＮＯＫＩＡ廠牌行動電話壹具沒收。
    事  實
一、甲○○ ○○○○○○ ○○○○○○ 為菲律賓人，於民國（下同）九十五年
    十二月十七日，拾獲乙○○所有而遺失之門號000000
    0000號行動電話一具，予以侵占入己（侵占遺失物罪部
    分業經原審判處罰金新臺幣三千元，減為新臺幣一千五百元
    ，緩刑二年確定在案）後，另行起意，意圖為自己不法之利
    益，以無線方式盜用他人電信設備通信之犯意，於九十五年
    十二月十八日起至同年月三十一日止，以將上開行動電話之
    ＳＩＭ卡一張置於其所有之ＮＯＫＩＡ廠牌、序號0000
    00000000000號行動電話之電信器材，而以無線
    方式，多次盜撥使用詹昭賢向遠傳電訊股份有限公司（下稱
    遠傳公司）申請使用0000000000號行動電話門號
    之電信設備與人通話多次，致遠傳公司之電信通訊系統陷於
    錯誤，加以接收並提供通信服務，甲○○ ○○○○○○ ○○○○○○ 因而
    得以享受免付通話費共計新臺幣（下同）一萬八千四百十二
    元六角七分之利益。嗣經詹昭賢接獲帳單後始知上請並報警
    處理。
二、案經詹昭賢訴由電信警察隊第二中隊移送及國家通訊傳播委
    員會函送臺灣臺中地方法院檢察署檢察官偵查起訴。
    理  由
一、按協商判決不得上訴，但違反刑事訴訟法第四百五十五條之
    四第二項「法院應於協商合意範圍內為判決；法院為協商判
    決所科之刑，以宣告緩刑或二年以下有期徒刑、拘役或罰金
    為限」之規定者，不在此限，刑事訴訟法第四百五十五條之
    十第一項定有明文。本件檢察官係以原審所為之協商判決，
    違反「法院應於協商合意範圍內為判決」為由，提起上訴，
    是其上訴並非不合法，合先說明。
二、訊據被告甲○○ ○○○○○○ ○○○○○○ 對於上開犯罪事實供認不諱，
    核與證人即告訴人乙○○於警詢時證述之情節相符，並有0
    000000000號行動電話盜撥通話明細、00000
    00000號行動電話雙向通聯記錄、序號0000000
    00000000號雙向通聯、序號0000000000
    00000號雙向通聯及行動電話0000000000號
    客戶資料等附卷可資佐證，足見被告之上開自白與事實相符
    ，堪足採信。是罪證明確，被告之犯行洵堪認定。
三、按被告以外之人於審判外之陳述，雖不符刑事訴訟法第一百
    五十九條之一至第一百五十九條之四之規定，而經當事人於
    審判程序同意作為證據，法院審酌該言詞陳述或書面陳述作
    成時之情況，認為適當者，亦得為證據。當事人、代理人或
    辯護人於法院調查證據時，知有第一百五十九條之五第一項
    不得為證據之情形，而未於言詞辯論終結前聲明異議者，視
    為有前項之同意，刑事訴訟法第一百五十九條之五第一項、
    第二項定有明文。立法意旨在於傳聞證據未經當事人之反對
    詰問予以核實，原則上先予排除，惟若當事人已放棄詰問或
    未聲明異議，基於證據資料愈豐富，愈有助於真實發現之理
    念，且強化言詞辯論主義，法院自可承認該傳聞證據例外擁
    有證據能力。查本件被告對於證人乙○○上開於審判外陳述
    之證據能力，並未於言詞辯論終結前聲明異議，且本院審酌
    上開證人均係於案發後不久所為之陳述，記憶猶新，又非在
    非自由意志之情況下所為之陳述，所陳自較符事實，認該言
    詞陳述適當，依刑事訴訟法第一百五十九條之五第一項之規
    定，自得為證據。
四、核被告所為，係犯電信法第五十六條第一項之以無線方式盜
    用他人電信設備通信罪。又被告之犯罪時間係在九十六年四
    月二十四日之前，合於中華民國九十六年罪犯減刑條例第二
    條第一項第三款之規定，應減輕其宣告刑二分之一。原審予
    以論罪科刑，固非無見，惟查本件原審係依認罪協商程序所
    為之判決，協商內容係「有期徒刑二月，減為有期徒刑一月
    ，緩刑二年，並向被害人支付新臺幣壹萬捌仟元之財產上損
    害賠償」，有筆錄足按（見原審卷第三三頁），原判決主文
    欄僅諭知處有期徒刑二月，漏未為減刑之諭知，自有違誤。
    檢察官上訴意旨執此指摘原判決不當，非無理由，應由本院
    將原判決關於此部分予以撤銷改判。爰審酌被告犯罪之動機
    、目的、手段、所生危害、犯後坦承犯行、態度尚佳等一切
    情狀，量處被告如主文第二項所示之刑，並減輕其宣告刑二
    分之一。復查被告前未曾因故意犯罪受有期徒刑以上刑之宣
    告，有臺灣高等法院被告前案紀錄表足按，且被告於犯罪後
    ，已於九十六年十月二十三日原審審理時當庭交付賠償金一
    萬八千元予告訴人詹昭賢收受，業經告訴人陳明在卷（見原
    審卷第三四頁），足見被告犯後具有悔意，其經此教訓，應
    知警惕，並無再犯之虞，本院認上開所宣告之刑，以暫不執
    行為適當，故併依刑法第七十四條第一項第一款之規定宣告
    緩刑二年，以勵自新。又被告係外國人（菲律賓人），且受
    有期徒刑以上刑之宣告，爰併諭知於刑之執行完畢或赦免後
    驅逐出境。另上開ＮＯＫＩＡ廠牌行動電話一具雖未扣案，
    但並不能證明已滅失，應依電信法第六十條之規定宣告沒收
    之。
五、據上論結，應依刑事訴訟法第三百六十九條第一項前段、第
    三百六十四條、第二百九十九條第一項前段、電信法第五十
    六條第一項、第六十條、刑法第十一條前段、第四十一條第
    一項前段、第七十四條第一項第一款、第二項第三款、第九
    十五條、中華民國九十六年罪犯減刑條例第二條第一項第三
    款、第七條、第九條、刑法施行法第一條之一，判決如主文
    。
本案經檢察官丙○○到庭執行職務。
中    華    民    國    97    年    1     月    22    日
            刑事第八庭  審判長法  官  羅  得  村
                              法  官  陳  宏  卿
                              法  官  劉  榮  服
上列正本證明與原本無異。
如不服本判決應於收受送達後十日內向本院提出上訴書狀，其未
敘述上訴之理由者並得於提起上訴後十日內向本院補提理由書（
均須按他造當事人之人數附繕本）。
                              書記官  周  巧  屏
中    華    民    國    97    年    1     月    22    日
附錄論罪科刑法條：
電信法第56條第1項：
意圖為自己或第三人不法之利益，以有線、無線或其他電磁方式
，盜接或盜用他人電信設備通信者，處5年以下有期徒刑，得併
科新台幣150 萬元以下罰金。


司法院資訊處製作；財團法人民間司法改革基金會備份。
